Inventaris van de archieven van St. Eustatius, St. Maarten en Saba, 1709-1828 (1869)
Nationaal Archief, Den Haag
St. Eustatius, St. Maarten en Saba: Oude Archieven tot 1828
St. Eustatius, St. Maarten en Saba tot 1828
archiefvorming: 1709-1828
oudste stuk - jongste stuk: 1709-1869
155
649 inventarisnummer(s); 31,00 meter
Normale geschreven, getypte en gedrukte documenten, geen bijzondere handschriften.
Nationaal Archief
Beaujon en Zoon, Firma Anth; Boekhouder-Generaal van St. Eustatius en Saba; Commandeur en Raden van St. Maarten; Commandeur van St. Maarten en Saba; Commandeur van St. Maarten, (1705-1786) Commissaris der Venduën van St. Eustatius; Commissarissen van Kleine Zaken op St. Maarten; Engels Bestuur van St. Eustatius, Saba en St. Maarten; Engelse Acting-Governor van St. Maarten en Saba; Engelse Commandant en Raden van St. Eustatius; Engelse Commandant en Raden van St. Eustatius, Saba en St. Maarten; Engelse Commandant en Raden van St. Eustatius, Saba en St. Maarten, Secretaris fungerend als Notaris; Engelse Commandant en Raden van St. Eustatius, Secretaris fungerend als Notaris; Engelse Gouverneur en Raden van St. Eustatius; Engelse Gouverneur en Raden van St. Eustatius, Secretaris fungerend als Notaris; Engelse Kerkelijke Gemeente te St. Eustatius; Engelse Kerkelijke Gemeente te St. Maarten; Frans Bestuur van St. Eustatius, Saba en St. Maarten; Franse Civiele Gouverneur en Raden van St. Eustatius, Saba en St. Maarten; Franse Civiele Gouverneur en Raden van St. Eustatius, Saba en St. Maarten, Secretaris fungerend als Notaris; Franse Gouverneur van St. Maarten; Gouverneur ad interim en Raden van St. Eustatius, Saba en St. Maarten; Gouverneur ad interim en Raden van St. Eustatius, Saba en St. Maarten, Secretaris fungerend als Notaris; Gouverneur en Raden van St. Eustatius, Saba en St. Maarten; Gouverneur en Raden van St. Eustatius, Saba en St. Maarten, Secretaris fungerend als Notaris; Gouverneur van St. Eustatius; Gouverneur van St. Eustatius, Secretaris fungerend als Notaris; Gouverneur van St. Eustatius, St. Maarten en Saba; Gouverneur van St. Eustatius, St. Maarten en Saba, Secretaris fungerend als Notaris; Gouverneur van St. Maarten en Saba; Hervormde Gemeente te St. Eustatius; Hervormde Gemeente te St. Maarten; Hof van Justitie van St. Eustatius, St. Maarten en Saba; Hof van Politie van St. Eustatius, St. Maarten en Saba; Kapitein-Commandant en Raden van St. Eustatius, Saba en St. Maarten; Kapitein-Commandant en Raden van St. Eustatius, Saba en St. Maarten, Secretaris fungerend als Notaris; Magazijnmeester van St. Eustatius en Saba; Ontvanger van de Inkomende en Uitgaande Rechten van St. Eustatius; Ontvanger van de Inkomende en Uitgaande Rechten van St. Maarten; Ontvanger-Generaal van St. Eustatius; President van de Raad van Politie van St. Maarten; Raad van Justitie van St. Eustatius; Raad van Justitie van St. Maarten; Raad van Justitie van St. Maarten en Saba; Raad van Politie en Justitie van Saba; Raad van Politie van St. Eustatius; Raad van Politie van St. Maarten; Raad voor Administratie van het Pensioenfonds voor Ambtenaren in de Nederlandse Westindische Koloniën te St. Eustatius; Raden van St. Maarten; Secretaris-Vendumeester van St. Maarten; Vendumeester van Saba; Vendumeester van St. Eustatius; Vice-Commandant van Saba; Vice-Commandeur en Raden van St. Maarten, (1705-1781) Vice-Commandeur en Raden van St. Maarten, (1785-1786) Wees- en Desolate Boedelkamer van St. Maarten; Wees- en Onbeheerde Boedelkamer van St. Eustatius; Wees- en Onbeheerde Boedelkamer van St. Maarten
De belangrijkste archiefvormers van dit archief waren de bestuurders, zowel in Nederlandse, Engelse, als ook Franse dienst. Onder Nederlandse overheersing stond er een Commandeur aan het hoofd die met zijn Raad "alles diende te verrichten, dat in het belang was van het land en de ingezetenen." Tijdens de periode van Engelse overheersing op Sint Eustatius in 1781 zijn alle bestuursarchieven van voor dat jaar vernietigd. Ook op Sint Maarten zijn door diverse calamiteiten de oudere archieven veelal verloren gegaan. De oud-archieven van St. Eustatius, St. Maarten en Saba bevatten stukken van diverse instellingen, onder meer de archieven van de Gouverneur, de Vice-Commandeur, de Raad van Politie, de Raad van Justitie, de Administratie der Financiën, de Burgerlijke Stand, maar ook het archief van de Magazijnmeesters, Vendumeesters, de militaire commandant en het archief van de Wees- en onbeheerde boedelkamers op St. Maarten en St. Eustatius. Daarnaast bevat het archief ook gedeponeerde stukken zoals het archief van koopmanshuis Beaujon en zoon op St. Eustatius en enkele kerkelijke archieven van de Anglicaanse kerk op St. Eustatius en de Nederduitse Gereformeerde kerk op St. Maarten. Tot de stukken behoren notulen van vergaderingen, resoluties, correspondentie, secretariële en notariële protocollen, zeeprotesten, rekesten met daarop genomen beslissingen en ook gerechtsrollen en vonnissen. Het archief bevat ook vrijbrieven (manumissies) betreffende het officieel vrijkopen of vrijgeven van slaven.
Archiefvorming
Geschiedenis van het archiefbeheer
De archieven van St. Eustatius tot 1828 zijn slechts vanaf december 1781 bewaard gebleven. Tijdens de bezetting door de Engelsen in het jaar 1781 vernielden deze de bestuursarchieven.
NA Oud-Archief Sint Eustatius. inv. nr. 122 nr. 9 (notariële akte, opgemaakt door de secretaris Ouckama, dd. 10 december 1781).
In 1772 waren reeds door een orkaan de "secretarie papieren van voorige jaaren genoegzaam in 't geheel vernielt".
NA WIC, inv. nr. 329 (brief van secretaris Le Jeune, dd. 20 augustus 1776).
De kerkelijke archieven van St. Eustatius van voor 1781 bleven gespaard.
Hoewel de archieven van St. Maarten tot 1828 meer intact bewaard zijn gebleven dan die van St. Eustatius, zijn ook in deze archieven vernielingen aangericht. In februari 1810 werd door de Engelsen in het secretarie-archief huisgehouden.
NA Oud-Archief Sint Maarten (OASM), inv. nr. 329 p. 16 (notulen van de Raad van Politie, dd. 19 februari 1810).
Ook tijdens de orkaan van september 1819 zijn documenten verloren gegaan. Reeds in augustus 1792 was het oud-archief van de Burgerlijke Stand door een orkaan vernietigd.
NA OASM, inv. nr. 271 fo. 199; 302vo-303 (notulen van commandeur en raden van resp. 21 augustus 1792 en 19 maart 1795).
In 1915 ontving de oud-hoofdcommies van het Algemeen Rijksarchief Th. Morren van de minister van Koloniën de opdracht om in overleg met de gouverneurs van Suriname en Curaçao de overbrenging en het transport van de archieven van vóór 1816 naar Nederland daar ter plaatse voor te bereiden en de daarvoor in aanmerking komende bescheiden te doen gereedmaken. In een brief van maart 1916 bericht Morren aan de Algemeen Rijksarchivaris Fruin dat hij van Curaçao op weg is naar de Bovenwindse eilanden. Hij verwachtte daar blijkbaar niet veel te vinden gezien zijn uitlating: "de oogst zal niet groot zijn".
NA Archief van het Algemeen Rijksarchief inv. nr. 176 (ingekomen brief van Morren, dd. maart 1816 onder nr. 359).
Uit de correspondentie van de Algemeen Rijksarchivaris met het ministerie van Koloniën valt op te maken, dat Morren alleen op St. Maarten is geweest. Het is niet duidelijk of hij zich ook daadwerkelijk ter plekke met de archieven van St. Eustatius en Saba heeft beziggehouden. Er bestaat slechts een proces-verbaal, dd. 28 april 1916, van de door de Gezaghebber van St. Maarten A.J.C. Brouwer aan Morren overgedragen archiefbescheiden (een lijst met 231 inventarisnummers) van St. Maarten. Dit stuk, dat alleen door de gezaghebber van St. Maarten is ondertekend, zou door Morren na terugkeer in Nederland bij de overdracht van de archieven aan het Algemeen Rijksarchief worden gesigneerd.
Idem, inv. nr. 180 (ingekomen brief van de minister van Koloniën, dd. 1 maart 1917; met bijlagen (proces-verbaal en lijst), onder. nr. 183).
Door het overlijden van Morren in het toenmalige Nederlands Indië heeft geen ondertekening plaats kunnen vinden. Kennelijk zijn tussen 1916 en 1935 druppelsgewijs de archieven van St. Eustatius, St. Maarten en Saba naar Curaçao overgebracht met de bedoeling die t.z.t, naar Nederland te verschepen.
In de periode van 1917 tot 1920 arriveerde het merendeel van de archieven van de Westindische eilanden tot 1816 in twee gedeelten via Curaçao op het Algemeen Rijksarchief. In de loop van 1920 werd een eerste aanzet tot het inventariseren van deze archieven gegeven. Mr. R. Bijlsma van de Eerste Afdeling belastte zich met de inventarisatie van de archieven van St. Eustatius en Saba; de volontaire Mr. Gey van Pittius ordende en inventariseerde de archieven van St. Maarten. Nog in dat zelfde jaar kwamen plaatsingslijsten tot 1816 gereed. Aangezien op dat moment de archieven van St. Eustatius en St. Maarten over de periode 1816 tot 1828 nog niet waren overgebracht, werd besloten om deze lijsten voorlopig niet in druk te laten verschijnen.
VROA 1920 II p. 15 (157).
De archieven van 1816 tot 1828 werden eind 1923 vanuit Curaçao naar het Algemeen Rijksarchief overgebracht. De inventarisatie van dat gedeelte werd in 1924 door Bijlsma met assistentie van de hoofdcommies E. Hoogendijk voltooid en nog in hetzelfde jaar gepubliceerd.
VROA 1924 I p. 32.
De supplement-inventaris op de nagekomen archieven, betrekking hebbend op de periode tot 1828, is vermoedelijk van de hand van E. Hoogendijk. De archieven van St. Eustatius, St. Maarten en Saba (1828-1846), voor zover deze zijn overgebracht - en dat is voor het kleinste gedeelte -, zijn ca. 1931/1932 ook door E. Hoogendijk geinventariseerd.
De archieven van St. Eustatius, St. Maarten en Saba tot 1846 werden tussen 1917 en 1931 in gedeelten via Curaçao naar Nederland overgebracht. De overbrenging was mogelijk geworden door de Koninklijke Besluiten van respectievelijk 1915 (betreft archivalia tot 1816); 1919 (betreft archivalia tot 1828) en 1930 (betreft archivalia van 1829 tot 1846).
Staatsbladen (1915) nr. 519; (1919) nr. 469; (1930) nrs. 165, 166.
Het archief is bij Koninklijk Besluit of ministeriële beschikking overgebracht.
Inhoud en structuur van het archief
Ordening van het archief
De archieven van St. Eustatius, St. Maarten en Saba tot 1828 zijn in één inventaris gebundeld. Bijlsma splitste de inventaris in drie hoofdafdelingen, op grond van de bestuursstructuur van de drie eilanden (A. Het oud-archief van St. Eustatius, B. Het oud-archief van St. Maarten en C. Het oud-archief van Saba). Hij motiveerde deze indeling als volgt: "Dit is geschied, omdat de besturen op de eilanden St. Martin en Saba nagenoeg de geheele periode. waarover de archieven loopen, aan het bestuur van St. Eustatius ondergeschikt zijn geweest; een uitzondering vormt slechts het tijdperk 1802-1816, waarin evenwel nog het bestuur op Saba ondergeschikt was aan dat op St. Martin".
Bijlsma (1924 I) p. 99.
Soms werd de administratie ook na de caesuur van 1828 (in werking treding van de regeringsreglementen van 1828 voor de Bovenwindse eilanden) nog een aantal jaren op de oude voet voortgezet. In die gevallen werd het eindjaartal tussen ronde haakjes (1832), (1834), (1839), achter het desbetreffende jaar 1828 geplaatst. Deze methode blijkt echter door Bijlsma niet in alle voorkomende gevallen te zijn toegepast. Ook gebeurde het dat dergelijke registers - ten onrechte - geplaatst werden in de archieven van St. Eustatius en St. Maarten na 1828, zoals in het geval van het archief van de Raad van Administratie voor het Pensioenfonds van St. Maarten (V.F.3).
Aanwijzingen voor de gebruiker
Openbaarheidsbeperkingen
Volledig openbaar.
Materiële beperkingen
Het archief kent beperkingen voor het raadplegen van stukken als gevolg van slechte materiële staat.
Aanvraaginstructie
Openbare archiefstukken kunnen online worden aangevraagd en gereserveerd. U kunt dit ook via de terminals in de studiezaal van het Nationaal Archief doen. Om te kunnen reserveren dient u de volgende stappen te volgen:
Creëer een account of log in.
Selecteer in de archiefinventaris een archiefstuk.
Klik op ‘Reserveer’ en kies een tijdstip van inzage.
Verwant materiaal
Beschikbaarheid van kopieën
Inventarisnummers van dit archief zijn in kopievorm beschikbaar
Verwante archieven
In de archieven van de Westindische Compagnie op het Nationaal Archief te Den Haag - voornamelijk in dat van de tweede Westindische Compagnie - bevinden zich vele documenten betreffende de eilanden St. Eustatius, St. Maarten en Saba. In het bijzonder de series van "overgekomen brieven en papieren" (toegangsnummer 1.05.01.02) bevatten waardevolle gegevens over de periode van vóór 1781.
In het Nationaal Archief te Willemstad op Curaçao berusten nog archieven met betrekking tot de Bovenwinden. Een groot gedeelte van de archieven van St. Eustatius en St. Maarten, die voor overbrenging via Curaçao naar Nederland bestemd waren, bleef op Curaçao achter en kwam vervolgens in het gouvernementsarchief te Willemstad terecht, waar het deel ging uitmaken van de z.g. "inventaris Boskaljon".
Een aantal archieven werd in 1968 vanuit St. Eustatius naar Nederland verscheept om gerestaureerd te worden, waarna zij naar het Centraal Historisch Archief werden verzonden. In 1975 werden vanuit St. Eustatius archivalia naar Curaçao overgebracht.
Tenslotte werd het gedeelte Bovenwinden van het archief dat bij het Hof van Justitie te Willemstad was ondergebracht in september 1984 in het Centraal Historisch Archief gedeponeerd.
Francisco-Granviel (1984) p. 15.
Bijlagen
Overzicht van geraadpleegde bronnen
Bijlsma, R. 'De oude archieven van St. Eustatius, St. Maarten en Saba' (Verslagen omtrent 's Rijks Oude Archieven, 's-Gravenhage, 1924, Ie deel).
Bordewijk, H.W.C. Ontstaan en ontwikkeling van het staatsrecht van Curaçao (Diss. 's-Gravenhage, 1911).
Encyclopedie van de Nederlandse Antillen (onder redactie van H. Hoetink. Amsterdam/Willemstad, 1969).
Francisco-Granviel, M.R. Inventaris van het archief van Sint Eustatius (Lanternu, Willemstad, 1984)
Hamelberg. J.H.J. De Nederlanders op de West-Indische eilanden, II. De Bovenwindsche eilanden St. Eustatius, Saba en St. Maarten (Amsterdam, 1908),
Hamelberg. J.H.J. Letterlijke kopieën van origineele stukken, berustende in het archief te Willemstad. Bijlagen bij het eerste jaarlijksch verslag van het Geschied-, Taal-, Land- en Volkenkundig Genootschap, gevestigd te Willemstad, Curaçao (Amsterdam, 1897).
Hartog, J. Geschiedenis van de Nederlandse Antillen. De Bovenwindsche eilanden Sint Maarten, Salla, St. Eustatius. Eens gouden rots, nu zilveren dollars (IV, Aruba, 1964).
Inventaris van de archieven van de wetgevende colleges enz. 1796-1813 (Archief van het Staatsbewind, 1801-1805. Algemeen Rijksarchief, 's-Gravenhage, typoscript).
Inventaris van het archief van de oude en de tweede West-Indische Compagnie (Algemeen Rijksarchief, 's-Gravenhage, handschrift).
Knappert, L. Geschiedenis van de Nederlandse Bovenwindse eilanden in de 18e eeuw ('s-Gravenhage, 1932).
Kunst, A.J.M. Recht, commercie en kolonialisme in West Indië. Vanaf de zestiende eeuw tot in de negentiende eeuw (Zutphen, 1981).
Publicatieblad van Curacao en onderhorigheden, behelzende de publicatien, notificatien, reglementen, tarieven, ordonnantien en andere wettelijke verordeningen voor die bezittingen, uitgevaardigd in de jaren 1816-1851.
Schiltkamp, J.A. De geschiedenis van het notariaat in het octrooi gebied van de West-Indische Compagnie (Diss. 's-Gravenhage, 1964).
Schiltkamp, J.A. Bestuur en rechtspraak in de Nederlandse Antillen ten tijde van de West-Indische Compagnie. (Willemstad, 1972).
Teenstra, M.D. De Nederlandsche West-Indische eilanden in derzelver tegenwoordigen staat (II, Amsterdam, 1837).
West-Indisch Plakaatboek. Publikaties en andere wetten betrekking hebbende op St. Maarten, St. Eustatius en Saba. 1648/1681-1816 (onder redactie van J.A. Schiltkamp en J.Th. de Smidt, Amsterdam, 1979).
Lijst van gebruikte afkortingen
ARA
Algemeen Rijksarchief te 's-Gravenhage
OASE
Oud-archief Sint Eustatius tot 1828
OASM
Oud-archief Sint Maarten tot 1828
PB
Publicatieblad van Curaçao
VROA
Verslagen omtrent 's Rijks oude archieven
WIC
Tweede Westindische Compagnie
WIP
West-Indisch Plakaatboek (St. Maarten, St. Eustatius, Saba)
Beschrijving van de series en archiefbestanddelen
- HET OUD-ARCHIEF VAN ST. EUSTATIUS TOT 1828, I.
  - ARCHIEF VAN GOUVERNEUR (KAPITEIN-COMMANDANT, COMMANDANT) VAN ST. EUSTATIUS, ST. MAARTEN EN SABA, EN RADEN, - 1802, A.
    De Engelsen waren verantwoordelijk voor de vernietiging van de bestuursarchieven uit de periode voor februari 1781).
    Hamelberg (1897), Document M [p. 186]; ARA OASE, inv. nr. 122 fo. 14-vo.
    Alleen de kerklijke registers zijn bewaard te gebleven.
    Volgens de instruktie voor de commandeur van St. Eustatius, van 13 december 1686, had deze in alles het hoogste gezag. De commandeur zou zitting hebben in een Raad, die verder zou bestaan uit nog zes leden, onder wie de kapitein van de burgerij. De Raadsleden werden door de commandeur uit een door de gezamenlijke burgerij opgestelde voordracht. De commandeur stelde op Saba een vice-commandeur aan en vanaf 1703 was ook St. Maarten onder zijn gezag geplaatst.
    ARA WIC, inv. nr. 770 fo. 60; Encyclopedie van de Nederlandse Antillen (1969) p. 256; ARA WIC, inv. nr. 248 fo. 171.
    In 1721 werden voor St. Eustatius, St. Maarten en Saba een eerste en een tweede commandeur aangesteld
    WIP nr. 20
    Deze laaste functie verdween echter weer in 1724. In de instruktie van dat jaar (evenals in die van 1733 en 1776), was bepaald dat de commandeur met de Raad alles diende te verrichten, dat in het belang was van het land en de ingezetenen. Over de in de Raad behandelde zaken moest altijd met meerderheid van stemmen worden beslist. In het geval dat de stemmen souden staken, was het advies van de gouverneur doorslaggevend.
    WIP nrs. 21 en 27
    Op 3 februari 1781 werd St. Eustatius door de Engelsen veroverd. Het eiland bleef onder Engels gezag tot 26 november van dat jaar, toen het overging aan de Fransen.
    Tijdens de Franse bezetting werd het bestuur uitgeoefend door de militaire bevelhebber, de civiele gezaghebber, die de titel van gouverneur kreeg en de raden.
    ARA OASE, inv. nr. 122 nrs. 2 en 21; ARA OASE, inv.nr. 123 fo. 721 vo-722.
    Op 7 februari 1784 werd St. Eustatius weer overgedragen aan het Nederlands gezag. Pas op 3 februari 1785 aanvaardde de nieuw benoemde gouverneur zijn ambt. St. Eustatius, St. Maarten en Saba bleven onder zijn gezag verenigd. De gouverneur was president van alle colleges. Hij had het hoogste gezag in alle zaken van politie (bestuur), hij bekleedde het voorzitterschap in zaken van justitie en hij het oppperbestuur over de militie. Voor alle belangrijke kwesties diende hij de Raad bijeen te roepen.
    ARA Archieven van de Staten-Generaal (resoluties 1784, 2e deel, p. 1239).
    Vanaf januari 1790 is in de notulen van de vergaderingen van gouverneur en raden vermeld, of de behandelde zaken het Hof van Politie dan wel het Hof van Justitie aangingen.Op 16 maart 1792 werd bekend gemaakt dat bij resolutie van de Staten-Generaal van 27 mei 1791 was bepaald dat de Westindische koloniën voortaan direkt onder de Staten-Generaal zouden ressorteren. Alle ambtenaren en alle instrukties en reglementen werden voorlopig gehandhaafd.
    ARA OASE, inv. nr. 25 fo. 19vo (publicatie van 16 maart 1792)
    Op 15 april 1795 sloten de gouverneur ad interim en raden een overeenkomst met de gedelegeerden van de Franse Nationale Conventie. Daarbij werd onder meer bepaald, dat de organisatie van bestuur, justitie en defensie op de oude voet zouden worden voorgezet.
    ARA OASE Archief van het Westindisch Comité, inv. nr. 55 pp. 377 - 382 (Franse tekst); ARA OASM, inv. nr. 295 pp. 347 - 352 (Nederlandse tekst); ARA OASE, inv. nr. 8 fo. 44 e.v.
    De gouverneur ad interim werd op 12 juli 1795 geschorst en vervangen door een kapitein-commandant over St. Eustatius, St Maarten en Saba.
    ARA OASE, inv. nr. 8 fo. 243 - 248vo.
    Op 24 augustus 1795 werd het zittene bestuur door de burgers van St. Eustatius gecontinueerd.
    ARA OASE, inv. nr. 8 fo. 294-vo.
    De Franse troepen bleven op het eiland tot 16 april 1801; 5 dagen later werd St. Eustatius door de Engelsen bezet. Het bestuur kwam te berusten bij de Engelse commandant en de raden.
    WIP nr. 115.
    Op 21 november 1802 werd St. Eustatius weer aan de Bataafse Republiek overgedragen. Gouverneur (commandeur) en raden werden vanouds in de uitoefening van hun taak bijgestaan door een secretaris.
    WIP nrs. 4, 28 en 62
    In oktober 1784 benoemde de vergadering van de Heren X behalve een secretaris ook een eerste gezworen klerk en een beëdigd klerk.
    ARA WIC, inv. nr. 20 fo. 408.
    - Gouverneur en Raden., 1.
      - Notulen van de vergadering van gouverneur en raden, 1785 - 1787; 1-2; 1 katern en 1 deel
        - 1785 februari 3 - 1785 april 26, 1; 1 katern
          Dit inventarisnummer is alleen als kopie te raadplegen.
        - 1785 mei 18 - 1787 februari 2, 2; 1 deel
      - Notulen van de vergadering van gouverneur (kapitein-commandant, commandant) en raden, 1790 - 1795; 3-8; 6 banden
        - 1790 januari 4 - 1790 december 29, 3
          Niet raadpleegbaar
        - 1791 januari 7 - 1791 december 30, 4
        - 1792 januari 4 - 1792 december 29, 5
        - 1793 januari 2 - 1793 december 21, 6
        - 1794 januari 8 - 1794 december 29, 7
        - 1795 januari 7 - 1795 december 23, 8
          Zie tevens inv. nr 83
      - Ingekomen rekesten met de daarop genomen beschikkingen en ingewonnen berichten, met bijlagen, 1782 - 1802; 10-22; 1 omslag, 3 banden en 9 pakken
        - 1782 - 1783 november, 10
        - 1784 februari - 1785 februari, 11
        - 1785 maart - 1785 april, 12; 1 omslag
        - 1785 mei - 1785 december, 13
        - 1786 - 1787, 14; 1 band
        - 1788 - 1789, 15
        - 1790, 16
        - 1791, 17
        - 1792 - 1793, 18; 1 band
        - 1794, 19; 1 band
        - 1795, 20
        - 1796 - 1798 juli, 21
        - 1802 januari - 1802 september, 22
      - Ingekomen brieven van Westindische Compagnie, de Raad der Coloniën en St. Maarten. Met bijlagen, 1783 oktober - 1796 november; 23; 1 pak
      - Registers van publicaties, 1785 - 1802; 24-26; 3 delen
        Zie voor publicaties uit voorgaande jaren, de inv. nrs. 122 - 127.
        - 1785 mei - 1785 juli, 24
        - 1790 oktober - 1795 mei, 25
        - 1797 mei - 1799 maart, 26
          Zie tevens inv. nr. 81
      - Civiele gerechtsrol, 1790 maart - 1792 juni; 28; 1 deel
      - Civiele sententies, 1790 maart - 1797 januari; 29; 1 deel
      - Fiscaalrol, 1792 augustus - 1793; 30; 1 deel
      - "Judiciële stukken". Processtukken, 1785 december - 1792 maart; 31; 1 pak
      - "Judiciële instrumenten boek". Register van judiciële stukken, 1794 april - 1794 december; 32; 1 deel
        Bevat onder andere inventarissen (en aanvullingen) van stukken, conclusies van eis, memories, rekesten etc.
      - Register van sommaties en renovaties, 1782 - 1792; 33-34; 2 delen
        Een sommatie volgt wanneer een verliezende partij niet binnen 24 uur aan het vonnis voldoet; word de sommatie niet binnen 24 uur opgevolgd dan wordt deze gerenoveerd. Blijft de verliezende partij in gebreke dan wordt overgegaan tot executoriale verkoop van bepaalde goederen.
        - 1782 - 1783 januari, 33
        - 1785 juni - 1787 augustus; 1790 - 1791 juli; 1792 september, 34
      - "Arrest Boek". Register van beslaglegging op de persoon of de goederen van de schuldenaar., 1785 juni - 1792 april; 35; 1 deel
  - ARCHIEF VAN GOUVERNEUR (COMMANDANT) VAN ST. EUSTATIUS, RAAD VAN POLITIE EN RAAD VAN JUSTITIE. 1802 - 1816; VAN GOUVERNEUR VAN ST. EUSTATIUS, ST. MAARTEN EN SABA, RAAD VAN POLITIE EN RAAD VAN JUSTITIE, 1816 - 1828 / 1829, B.